# 出售子公司处置损益的确认

提问人：jshifeng 时间：2018-04-13 23:58:41
@chenyiwei 陈版，问个类似问题，确认持有待售时，资产组账面价值与公允价值存在减值，这部分减值损失是否能够算作为非经常性损益，毕竟在下期是确定交付转出的。

回答人：chenyiwei
对资产减值，只有不可抗力造成的才是非经常性损益。

提问人：WCC12345WCC 时间：2018-04-13 23:00:11
上市公司出售资产 A上市公司对C出售其出资子公司B，评估基准日为 2017 年 8 月 31 日，交割日为 2017 年 11 月 30 日。评估价及售价为1000 万元，评估基准日B公司账面净资产为 900 万元，A公司对B公司长投成本为 200 万元。若AC约定过渡期损益归B公司所有，过渡期B公司盈利 500 万元，净资产为 1400 万元。合并日，A公司单体报表层面确认处置损益1000-200=800万元，合并报表层面确认处置损益1000-1400=-400万元，交割期的利润 500 万元作为经常性损益并入A上市公司的利润表，合并报表层面确认的-400万的处置损益作为非经常性损益。对A公司而言是否根据新发布的 42 号准则第十条，对 2017 年 8 月已经将B公司出售列为持有待售而不确认交割期 500 万的利润，同时处置损益-400万改为 100 万。

回答人：chenyiwei
至少需在A和C关于转让B公司股权的协议经批准生效后才可以转入持有待售，而不能在基准日即转为持有待售。从协议生效到交割，应该时间不会很长，否则就不满足“根据类似交易中出售此类资产或处置组的惯例，在当前状况下即可立即出售”的条件了。 另外你的例子不合理：如果可以预先判断过渡期内目标公司将有大额收益，且约定过渡期损益归受让方享有，则为何在确定转让价格时不考虑该过渡期收益因素？